臺灣臺北地方法院刑事判決　　　　　　　99年度易字第2826號
公　訴　人　臺灣臺北地方法院檢察署檢察官
被　　　告　劉誌軒
上列被告因違反毒品危害防制條例案件，經檢察官提起公訴（九
十九年度毒偵字第二三六○號），本院判決如下：
    主  文
劉誌軒持有第二級毒品純質淨重二十公克以上，累犯，處有期徒
刑柒月。扣案如附表編號一所示之物沒收銷燬之，如附表編號二
所示之物沒收之。
    事  實
一、劉誌軒前於(一)民國九十六年間，因施用毒品而違反毒品危害
    防制條例案件，經臺灣士林地方法院（下稱士林地院）以九
    十六年度毒聲字第七七號裁定送觀察、勒戒後，認無繼續施
    用之傾向，於九十六年六月十五日釋放出所，並經臺灣士林
    地方法院檢察署檢察官以九十六年度毒偵字第二七五號不起
    訴處分書為不起訴處分確定；嗣於(二)九十七年間，因施用毒
    品而違反毒品危害防制條例案件，經士林地院以九十七年度
    審簡字第二六號刑事判決，判處有期徒刑三月確定，於九十
    八年六月一日易科罰金執行完畢；再於(三)九十八年間，因施
    用毒品而違反毒品危害防制條例案件，經士林地院以九十九
    年度湖簡字第七六號刑事判決，判處有期徒刑四月確定，於
    一○○年一月十二日易科罰金執行完畢。
二、劉誌軒猶不知悛悔，基於持有第二級毒品甲基安非他命之犯
    意，於九十九年六月十一日一時許，在臺北市南港區○○○
    路○段與研究院路一段交岔路口，向真實姓名、年籍不詳、
    綽號「阿偉」之成年男子以新臺幣（下同）三萬元之代價，
    購入如附表編號一所示、內含甲基安非他命成分之物而持有
    之，並於同日一時三十分許，在新北市汐止區○○○路一巷
    五十號六樓居處內，以將甲基安非他命置於玻璃球內燒烤後
    吸食煙霧之方式，施用甲基安非他命一次。嗣於同日七時二
    十五分許，劉誌軒搭乘車牌號碼九七三五－ＹＢ號自小客車
    ，行經臺北市○○區○○路與永吉路交岔路口，為警攔停盤
    查，並經其自願性同意搜索而查獲，並扣得如附表所示之物
    ，乃接受調查，經警採集其尿液送驗發現呈安非他命、甲基
    安非他命陽性反應，始悉上情。
三、案經臺北市政府警察局信義分局報告臺灣臺北地方法院檢察
    署檢察官偵查起訴。
    理  由
一、認定事實所憑之證據：
  (一)證據能力之認定：
    按被告以外之人於審判外之言詞或書面陳述，除法律有規定
    者外，不得作為證據；又被告以外之人於審判外之陳述，雖
    不符合同法第一百五十九條之一至第一百五十九條之四之規
    定，但經當事人於審判程序同意作為證據，法院審酌該言詞
    陳述或書面陳述作成時之情況，認為適當者，亦得為證據；
    又當事人、代理人或辯護人於法院調查證據時，知有第一百
    五十九條第一項不得為證據之情形，而未於言詞辯論終結前
    聲明異議者，視為有前項之同意，刑事訴訟法第一百五十九
    條第一項及第一百五十九條之五分別定有明文。查本判決下
    列所引用之各項證據方法之證據能力，公訴人及被告劉誌軒
    於本院準備程序及審判期日中均未予爭執，且迄至言詞辯論
    終結前亦未再聲明異議（本院一○○年三月七日審判筆錄參
    照），本院審酌該等言詞陳述及書面陳述作成時之情況，並
    無不宜作為證據之情事，依刑事訴訟法第一百五十九條之五
    之規定，自得作為證據，合先敘明。
  (二)上開事實二之部分，業據被告劉誌軒於本院一○○年三月七
    日審理時供承不諱（本院當日審判筆錄參照），且其於上揭
    時、地為警查獲時所採集之尿液，經送臺灣尖端先進生技醫
    藥股份有限公司以酵素免疫分析法（ＥＩＡ）初步檢驗及氣
    相層析質譜儀（ＧＣ／ＭＳ）確認檢驗，結果發現有安非他
    命、甲基安非他命陽性反應，此有該公司九十九年六月二十
    五日濫用藥物檢驗報告一紙附卷足憑（毒偵卷第六三頁參照
    ），並有如附表所示之物扣案可證。又被告為警查獲時所扣
    得如附表編號一所示之物，經送內政部警政署刑事警察局以
    氣相層析／質譜儀法及核磁共振分析法鑑定結果，檢出第二
    級毒品甲基安非他命成分，純度約九八％，驗前純質淨重約
    二十九點二四公克，亦有內政部警政署刑事警察局九十九年
    七月十五日刑鑑字第○九九○○八九九四七號毒品鑑定書在
    卷可佐（毒偵卷第六七頁參照），是由上開補強證據，足認
    被告任意性自白核與事實相符，堪以採信。本件事證明確，
    被告之犯行堪以認定。
二、論罪科刑之法律適用：
  (一)按甲基安非他命為毒品危害防制條例第二條第二項第二款所
    列之第二級毒品，又被告劉誌軒於九十九年六月十一日購入
    而持有之甲基安非他命，經鑑定後認驗前純質淨重為二十九
    點二四公克，已達同條例第十一條第五項所定純質淨重二十
    公克以上；參以最高法院歷年來針對罪數問題乃建立所謂「
    吸收犯」之理論（最高法院九十三年度臺上字第六五○二號
    判決參照），且其類型亦非專以高度行為吸收低度行為一類
    為限，尚包括全部行為吸收部分（階段）行為（最高參照）
    等。又所謂高度行為吸收低度行為乃係基於法益侵害之觀點
    ，認為當高度行為之不法內涵足以涵蓋低度行為時，方得論
    以吸收犯。九十八年五月二十日修正之毒品危害防制條例既
    將同屬持有毒品行為之處罰依數量多寡而分別以觀，顯見立
    法乃係有意以持有毒品數量作為評價持有毒品行為不法內涵
    高低之標準，並據此修訂持有毒品罪之法定刑，俾使有所區
    隔。因此吾人應可推知當行為人持有毒品數量達法定標準以
    上者，由於此舉相較於僅持有少量毒品之不法內涵較高、法
    定刑亦隨之顯著提升，縱令行為人係為供個人施用而一次購
    入，由於該等行為不法內涵非原本施用毒品行為所得涵蓋，
    自不得拘泥於以往施用行為吸收持有行為之既定見解，應本
    諸行為不法內涵高低行為判斷標準，改認持有法定數量以上
    毒品之行為屬高度行為而得吸收施用毒品行為，或逕認施用
    毒品之輕行為當為持有超過法定數量毒品之重行為所吸收，
    方屬允當（臺灣高等法院暨所屬法院九十八年法律座談會刑
    事類提案第十五號研討結果參照）。是核被告劉誌軒所為，
    係犯毒品危害防制條例第十一條第四項之持有第二級毒品純
    質淨重二十公克以上罪。其持有甲基安非他命後施用甲基安
    非他命之低度行為，應為持有甲基安非他命之高度行為所吸
    收，不另論罪。
  (二)查被告有如上開事實一之(二)所載之犯罪科刑及執行情形，有
    臺灣高等法院被告前案紀錄表及被告所犯上開案件之判決書
    各一份在卷可稽，其於有期徒刑執行完畢五年內，故意再犯
    本件有期徒刑以上之罪，為累犯，應依刑法第四十七條第一
    項規定加重其刑。
  (三)爰審酌被告於毒品危害防制條例公布生效後，曾由法院裁定
    送觀察、勒戒及判刑確定，仍未能把握自新機會，徹底戒除
    施用毒品之惡習，仍再持有及施用足以導致人體機能發生依
    賴性、成癮性及抗藥性等障礙之甲基安非他命，惟念其施用
    毒品乃戕害自身身心健康，尚未危及他人，及犯罪後坦承犯
    行，態度尚稱良好，兼衡其犯罪動機、手段、持有毒品之數
    量及施用毒品之次數等一切情狀，量處如主文所示之刑。
  (四)扣案如附表編號一所示之物，經送鑑驗後，檢出含有甲基安
    非他命成分無誤，已如上述，應依毒品危害防制條例第十八
    條第一項前段規定，不問屬於犯人與否，由本院諭知沒收銷
    燬之；如附表編號二所示之物，係用以包裝如附表編號一所
    示之物，有防止毒品裸露、逸出及潮濕之功用，並便於攜帶
    使用，為被告所有供犯本案持有第二級毒品純質淨重二十公
    克以上罪所用之物，業據被告於本院審理時陳明在卷，應依
    刑法第三十八條第一項第二款、第三項之規定，宣告沒收之
    。
據上論斷應依刑事訴訟法第二百九十九條第一項前段，毒品危害
防制條例第十一條第四項、第十八條第一項前段，刑法第十一條
、第四十七條第一項、第三十八條第一項第二款、第三項，判決
如主文。
本案經檢察官林彥均到庭執行職務。
中    華    民    國   100    年    3     月    21    日
                  刑事第五庭    法  官  張詩芸
以上正本證明與原本無異。
如不服本判決應於收受送達後10日內向本院提出上訴書狀，並應
敘述具體理由；其未敘述上訴理由者，應於上訴期間屆滿後20日
內向本院補提理由書（均須按他造當事人之人數附繕）「切勿逕
送上級法院」。
                                書記官  宋德華
中    華    民    國   100    年    3     月    22    日
附錄本案論罪科刑法條全文
毒品危害防制條例第十一條
持有第一級毒品者，處三年以下有期徒刑、拘役或新臺幣五萬元
以下罰金。
持有第二級毒品者，處二年以下有期徒刑、拘役或新臺幣三萬元
以下罰金。
持有第一級毒品純質淨重十公克以上者，處一年以上七年以下有
期徒刑，得併科新臺幣一百萬元以下罰金。
持有第二級毒品純質淨重二十公克以上者，處六月以上五年以下
有期徒刑，得併科新臺幣七十萬元以下罰金。
持有第三級毒品純質淨重二十公克以上者，處三年以下有期徒刑
，得併科新臺幣三十萬元以下罰金。
持有第四級毒品純質淨重二十公克以上者，處一年以下有期徒刑
，得併科新臺幣十萬元以下罰金。
持有專供製造或施用第一級、第二級毒品之器具者，處一年以下
有期徒刑、拘役或新臺幣一萬元以下罰金。
附表
┌──┬────┬────┬────┬────────┐
│編號│物品名稱│ 數 量  │ 備  註 │扣押物品清單編號│
│    │        │        │        │                │
├──┼────┼────┼────┼────────┤
│ 一 │白色潮濕│壹袋（驗│檢出第二│臺北地檢署九十九│
│    │狀晶體  │餘淨重貳│級毒品甲│年度安保管字第六│
│    │        │玖點柒零│基安非他│四六號編號１    │
│    │        │零公克，│命成分（│                │
│    │        │驗前純質│純度約九│                │
│    │        │淨重貳玖│八％）  │                │
│    │        │點貳肆公│        │                │
│    │        │克）    │        │                │
├──┼────┼────┼────┼────────┤
│ 二 │包裝上開│壹個    │        │臺北地檢署九十九│
│    │白色潮濕│        │        │年度安保管字第六│
│    │狀晶體之│        │        │四六號編號１    │
│    │空包裝袋│        │        │                │
│    │        │        │        │                │
│    │        │        │        │                │
└──┴────┴────┴────┴────────┘